---
title: "Exercicio 11"
author: Anahi
output: github_document
---

```{r setup, include=FALSE}
knitr::opts_chunk$set(echo = TRUE, warning = F, message = F)
```


```{r}
setwd("D:\\dados")
```

```{r}
library(tidyverse)
library(haven)

link <- "https://github.com/MartinsRodrigo/Analise-de-dados/blob/master/04622.sav?raw=true"

download.file(link, "04622.sav", mode = "wb")

banco <- read_spss("04622.sav") 

banco <- banco %>%
  mutate(D10 = as_factor(D10)) %>%
  filter(Q1607 < 11, 
         Q18 < 11,
         D9 < 9999998,
         Q1501 < 11)


Outras <- levels(banco$D10)[-c(3,5,13)]

banco <- banco %>%
  mutate(religiao = case_when(D10 %in% Outras ~ "Outras",
                              D10 == "Católica" ~ "Católica",
                              D10 == "Evangélica" ~ "Evangélica",
                              D10 == "Não tem religião" ~ "Não tem religião"))

```

```{r}
library(pscl)
library(sjPlot)
library(dotwhisker)
library(dplyr)
```


### Faça uma regressão linear avaliando em que medida as variáveis independentes utilizadas nos exercícios 7 e 8, idade(D1A_ID), educação (D3_ESCOLA), renda (D9), nota atribuída ao PT (Q1501), auto-atribuição ideológica (Q18), sexo (D2_SEXO) e religião (variável criada no passo anterior) explicam a avaliação de Bolsonaro (Q1607)


```{r}
r1 <- lm(Q1607 ~ D1A_ID + D3_ESCOLA + D9 + Q1501 + Q18 + D2_SEXO + religiao, data = banco)
```
```{r}
summary(r1)
```
```{r}
confint(r1)
```
```{r}
dwplot(r1, vline = geom_vline(xintercept = 0, colour = "grey60", linetype = 2))
```


### Faça o teste de homoscedasticidade do modelo e corrija as estimações dos coeficientes caso seja necessário.

```{r}
par(mfrow= c(2,1))
plot(r1,3)
plot(r1,1)
```

```{r}
library(lmtest)
bptest(r1)
```


```{r}
library(car)
ncvTest(r1)

```
### Como a hipótese nula é a  homocedasticidade, é preciso ter um p valor acima de 0,05 para não rejeitar a hipótese nula, o que não foi o caso dos testes (1,025e-10 e 2,1178e-06, respectivamente). O modelo é heterocedástico e precisa ser ajustado.

### Para correção

```{r}
library(sandwich)
coeftest(r1, 
         vcov = vcovHC(r1))
```

### Avalie a multicolinearidade entre as variáveis


```{r}
vif(r1)
```

### Os valores nesse teste assume um mínimo igual a 1 na ausência de   multicolinearidade. Para os casos com padrões mais flexíveis são aceitos valores entorno de 4. Nesse sentido, os números ficaram entre 1,02 e 1,33.


### Verifique a presença de outilier ou observações influentes no modelo

```{r}
par(mfrow= c(2,1))
plot(r1, 4)
plot(r1, 5)
```

### Há presença de outliers ou observações influentes no modelo: 1442, 160 e 399.


### Faça a regressao linear sem a observação mais influente e avalie a alteração do resultado

### Banco retirando outliers
```{r}
banco2<- banco %>%
  slice (-c (1442, 399, 160))
```

```{r}
r2<- lm(Q1607 ~ D1A_ID + D3_ESCOLA + D9 + Q1501 + Q18 + D2_SEXO + religiao, data = banco2)
```

```{r}
summary(r2)
```
### Não houve muita mudança. O intercepto, as variáveis D1A_ID, D3_ESCOLA, Q1501, Q18 e D2_SEXO se mantêm estatisticamente significativas, ademais seus valores continuam muito próximos. A variável D9 mantém a ausência de significância estatística. Quanto à variável religião, as categorias Evangêlica e Outras indicam diferença da categoria católica com os p-valores estatisticamente significantes e houve pouca mudança nos valores estimados.O R^2 passa de 30,18% para 30,60% e o *Residual standard error* variou de 3,296 para 3,286.O modelo ficou um pouco mais robusto do que o anterior.

